# 请陈版主指导：关于权益法转成本法时，合并报表抵消分录的疑惑

提问人：18502797988 时间：2019-09-16 18:21:39
非同一控制下，原权益法下因追加投资而达到控制的，权益法转成本法编制合并报表调整分录时，将原权益法下长期股权投资调整为公允价值而产生了投资收益，为什么在编制抵消分录的时候，不考虑这一部分投资收益呢？？？
虽然商誉是用长期股权投资的原公允价值 +追加的新公允价值-净资产公允价值的占比计算出来的，不考虑投资收益，后面的抵消分录计算的商誉刚好跟这个公式计算的商誉保持一致，但是这部分投资收益未放入未分配利润中去抵消，多出来了怎么办？

回答人：chenyiwei
这部分投资收益本来就应当体现在合并报表层面，作为对原持有的非控股股权投资按购买日公允价值重新计量的视同处置损益，故不抵销是正常的。